臺灣板橋地方法院交通事件裁定　　　　96年度交聲字第2024號
原處分機關　交通部公路總局臺北區監理所蘆洲監理站
受處分人即　甲○○
異　議　人
上列受處分人因違反道路交通管理處罰條例案件，對於交通部公
路總局臺北區監理所蘆洲監理站於民國96年11月28日所為之處分
（原處分案號：北監蘆字第裁46－AW0000000 、46－AW0000000
、46－AW0000000 、46－AW0000000 號），聲明異議，本院裁定
如下：
    主  文
異議均駁回。
    理  由
一、原處分機關略以：異議人即受處分人甲○○所有之車號LS9
    －530 號普通重型機車，於民國96年9 月10日17時20分、同
    年月4 日18時25分、同年月7 日13時45分、同年月3 日18時
    50分許，均在臺北士石牌路2 段201 號，因「在禁止臨時停
    車處所停車」違規，經臺北市政府警察局交通警察大隊警員
    拍照採證後，分別依道路交通管理處罰條例第56條第1 項第
    1 款規定，以北市警交大字第AW0000000 、AW0000000 、AW
    0000000 、AW0000000 號舉發違反道路交通管理事件通知單
    分別逕行舉發，由原處分機關均裁處罰鍰新臺幣（下同）60
    0 元等語。
二、聲明異議意旨略以：異議人因車禍致前輪車頭損壞，無法啟
    動，才暫時將機車停放在石牌路2 段201 號前之空地大樹旁
    ，沒停在人行道，復該處沒標示不能停車，且亦不妨礙行人
    及交通，又因異議人在服役關係，只有等假日才能移置機車
    ，以致遭連續處罰，請法院念及異議人家境清寒及服役，免
    為處罰，為此聲明異議，請求撤銷原處分云云。
三、按「汽車駕駛人停車時，有下列情形之一者，處新臺幣600
    元以上1,200 元以下罰鍰：一、在禁止臨時停車處所停車」
    ，道路交通管理處罰條例第56條第1 項第1 款規定甚明；次
    按「汽車臨時停車時，應依下列規定：一、橋樑、隧道、圓
    環、障礙物對面、鐵路平交道、人行道、行人穿越到、快車
    道等處，不得臨時停車」、「汽車停車時，應依下列規定：
    一、禁止臨時停車處所不得停車」，道路交通安全規則第11
    1 條第1 項第2 款、第112 條第1 項第1 款分別定有明文，
    是汽車駕駛人停車時，自應遵行；末按道路交通管理處罰條
    例第85條之1 第2 項第2 款規定：同條例第7 條之2 之逕行
    舉發汽車有第56條第1 項或第57條規定之情形，而駕駛人、
    汽車所有人、汽車買賣業、汽車修理業不在場或未能將汽車
    移置每逾2 小時，得連續舉發。
四、經查：
　(一)異議人甲○○所有之車牌號碼LS9－530號普通重型機車，在
　　臺北士石牌路2 段201 號，經警於96年9 月3 日18時50分、
　　同年月4 日18時25分、同年月7 日13時45分、同年月10日17
　　時20分許，連續4 次逕行舉發異議人違反道路交通管理處罰
    條例第56條第1 項第1 款規定乙節，有違規採證照片4 幀及
    上述舉發違反道路交通管理事件通知單4 紙（單號依序為：
    北市警交大字第AW0000000 、AW0000000 、AW0000000 、AW
  　0000000 號）在卷可稽，且異議人對於系爭機車於上述時、
    地停車之事實並不爭執。雖異議人辯稱：伊所停放機車之地
    點係在路邊空地大樹旁，沒停在人行道，復該處沒標示不能
    停車，且亦不妨礙行人及交通云云，惟觀諸本件4 張採證照
    片所示，明顯可見異議人機車停放地點係在人行道上，且該
    處地面並未劃設機器腳踏車停放線，而人行道係劃設專供行
    人通行之用，基於道路交通管理之公益目的，自不容私人停
    車佔用以妨礙行人通行之安全，故如違反上開公益目的要求
    而任意違規停放車輛於人行道上，即為法所不許，縱未設置
    有禁止臨時停車之警告標誌或劃設禁止停車標線亦然，況異
    議人既經駕駛人資格考通過之合格駕駛人，自應對前揭道路
    交通安全規則及道路交通管理處罰條例之規定有所認知，本
    件異議人逕將其機車停放在上述未劃有機車停車格而屬禁止
    臨時停車之人行道上，所為顯已違反道路交通管理處罰條例
    第56第1 項第1 款之規定，是以，異議人於上揭時、地在禁
    止臨時停車處所違規停車之事實，應堪以認定。異議人猶以
    前詞置辯，並非可採。
  (二)異議人另辯稱：因異議人在服役關係，只有等假日才能移置
    機車云云。然異議人坦承其停車後即離開現場，只有等假日
    才能移置機車，是其違規停車後，當已不在現場，警方即無
    從當場攔截製單舉發，依道路交通管理處罰條例第7 條之2
    第1 項第7 款規定，警方自可逕行舉發；而嗣因異議人不在
    場及未能將車移置每逾2 小時後，警方始再連續製單舉發，
    故本件連續4 次之舉發，均已相間隔2 個小時以上，依道路
    交通管理處罰條例第85條之1 第2 項第2 款規定，於法自屬
    有據。故異議人辯稱同一行為遭舉發4 次，不合理且處罰過
    重云云，亦無足取。
  (三)異議人雖以：伊係家境清寒及正服役中，希冀法院能裁定伊
    免繳交罰鍰等語。然依道路交通管理處罰條例第56條第1 項
    第1 款、違反道路交通管理事件統一裁罰基準及處理細則等
    規定，原處分機關及本院對於該等違規行為，僅能就駕駛人
    （或所有人）違規車種類別（機器腳踏車或汽車）、違規情
    節、期限內繳納罰鍰或到案聽候裁決者、逾越應到案期限15
    日以上30日以內繳納罰鍰或到案聽候裁決者、逾越應到案期
    限30日以上繳納罰鍰或逕行裁決處罰者等情形，依法於法定
    最高至最低罰鍰額度範圍予以裁處，至於異議人所述其經濟
    狀況不佳乙節，至多僅為其是否依法得向處罰機關申請分期
    繳納之據，尚無從據引為其卸免行政罰鍰之理由。
五、綜上所述，應認異議人確有前揭之違規停車之情事，事證已
    明，異議人前揭所辯各節並無足取。揆諸首揭法律規定，異
    議人在禁止臨時停車處所停車，經警連續4 次逕行舉發，原
    處分機關審酌異議人違規情節，於法定罰鍰額度內，各裁處
    罰鍰600 元（4 次合計2,400 元），於法均無不當，本件異
    議為無理由，均應予駁回。
六、據上論斷，應依道路交通案件處理辦法第19條，裁定如主文
    。
中　　華　　民　　國　　96　　年　　12　　月　　31　　日
                  交通法庭法　官  林淑婷
以上正本證明與原本無異
如不服本裁定應於送達後5 日內向本院提出抗告狀
                          書記官  林金良
中　　華　　民　　國　　96　　年　　12　　月　　31　　日
